# 在建造房地产之前已经决定出租的厂房，办公楼

提问人：大葱拌牛肉 时间：2016-05-05 16:51:50
企业具有房地产开发资质，在建造房地产之前已经决定出租的厂房，办公楼，在建期间能否先在开发成本科目核算，待竣工后转入固定资产核算？

回答人：chenyiwei
如果已经明确在建成后将对外出租，符合投资性房地产确认条件的，则在建造期间应在“投资性房地产——在建”科目核算。
《讲解 2010 》： 已出租的建筑物是指企业拥有产权的、以经营租赁方式出租的建筑物，包括自行建造或开发活动完成后用于出租的建筑物以及正在建造或开发过程中将来用于出租的建筑物。 通常情况下，对企业持有以备经营出租的空置建筑物或在建建筑物，如董事会或类似机构作出书面决议，明确表明将其用于经营租出且持有意图短期内不再发生变化的，即使尚未签定 租赁协议，也应视为投资性房地产。 采用公允价值模式对投资性房地产进行后续计量的企业，对于在建投资性房地产（包括企业首次取得的在建投资性房地产），如果其公允价值无法可靠确定但预期该房地产完工后的公允价值能够持续可靠取得的，应当以成本计量该在建投资性房地产，其公允价值能够可靠计量时或完工后（两者孰早），再以公允价值计量。